臺灣雲林地方法院刑事判決　　　　　　　　　　　　　九十三年度訴字第四二九號
　　公　訴　人　臺灣雲林地方法院檢察署檢察官
　　被　　　告　乙○○
右列被告因違反槍砲彈藥刀械管制案件，經檢察官提起公訴（九十三年度偵字第二三
二二號），被告於準備程序進行中就被訴事實為有罪之陳述，由本院合議庭裁定以簡
式審判程序審理，判決如左：
    主  文
乙○○未經許可，持有可發射子彈具有殺傷力之改造手槍（槍枝管制編號：0000
000000號），累犯，處有期徒刑壹年肆月，併科罰金新臺幣陸萬元，罰金如易
服勞役，以新臺幣玖佰元即銀元佰元折算壹日。扣案之改造手槍（槍枝管制編號：
0000000000號）壹支、子彈壹顆均沒收之。
    事  實  及  理  由
壹、構成犯罪之事實
  一、乙○○前於民國九十年間，因毒品、槍砲案件，分別為法院判處有期徒刑五月
      及一年二月，經定應執行有期徒刑一年六月，自九十一年七月三日刑期起算，
      指揮書執畢日期為九十三年一月二日，於九十二年七月二十九日縮短刑期假釋
      出獄（並接續執行前開違反槍砲案件所併科之罰金刑，計易服勞役三十三日）
      ，並於九十三年一月十七日縮刑期滿，其未執行之刑，以已執行論。詎乙○○
      仍不知警惕，於九十三年五月間某日，在雲林縣土庫鎮大荖里好收三二號居所
      ，自姓名年籍不詳之成年人處，以不詳方式取得可發射子彈具有殺傷力之改造
      左輪手槍一支（槍枝管制編號：0000000000號）及具有殺傷力之改
      造左輪手槍子彈二顆（嗣經鑑定機關取樣一顆試射後，該試射彈僅存彈殼，方
      不具殺傷力）後，即未經許可而持有上述槍、彈。嗣因其母丁○○發覺乙○○
      施用毒品及藏有刀械，乃報警請求處理並同意警方搜索上開居住處，而為警於
      九十三年五月二十四日十二時許，在上開處所搜得前開槍、彈（另所搜得之毒
      品及施用毒品器具，業經檢察官以施用毒品罪嫌起訴，並經本院判決確定），
      方查悉上情。
  二、案經雲林縣警察局虎尾分局報請臺灣雲林地方檢察署檢察官偵查起訴。
貳、認定犯罪事實所憑之證據及理由
  一、被告乙○○於本院審理時之自白：證明右開之犯罪事實。
  二、證人即當日執行搜索之員警甲○○、被告之母丁○○於本院審理時之證述：證
      明警方在屋主丁○○之同意下進行搜索。
  三、雲林縣警察局虎尾分局搜索扣押筆錄一份、照片十張：證明警方於九十三年五
      月二十四日十二時許，在雲林縣土庫鎮大荖里好收三二號搜得前開槍、彈一批
      。
  四、內政部警政署刑事警察局九十三年七月二十日刑鑑字第○九三○一三三○一三
      號槍彈鑑定書：以性能檢驗法、試射法、動能測試法鑑定結果，認送鑑改造左
      輪手槍一支（槍枝管制編號：0000000000號），係由仿ＳＭＩＴＨ
      ＆ＷＥＳＳＯＮ廠轉輪手槍製造之玩具手槍去除槍管及轉輪彈倉內阻鐵而成之
      改造手槍，雖送鑑槍枝之轉輪彈倉欠缺中心銷，惟認不影響槍枝之擊發功能，
      可擊發適用之子彈，認具殺傷力；送鑑改造左輪手槍子彈二顆，認均係由玩具
      金屬彈殼加裝直徑約六‧九ｍｍ金屬彈頭而成之改造子彈，經取樣一顆試射結
      果，可擊發，認具殺傷力。
  五、扣案之改造手槍一支、子彈彈殼一個、子彈一顆：經本院當庭勘驗扣案物，內
      有手槍一支、子彈彈殼一個及子彈一顆，彈殼部分，已無彈頭，核與上述鑑定
      書所載子彈經實際試射之情形相符。手槍部分，結構完整，擊發性能良好，與
      上開槍彈鑑定書之內容、照片一致。
、論罪科刑之理由
  一、核被告所為，係犯槍砲彈藥刀械管制條例第十一條第四項之持有改造手槍罪、
      第十二條第四項之持有子彈罪。被告以一行為同時持有具殺傷力之改造左輪手
      槍二顆，因僅侵害一法益而屬單純一罪，自應僅以持有子彈一罪論。另其以一
      行為同時持有上開槍枝、子彈，係一行為觸犯上開二罪名，為想像競合犯，應
      從一重論以持有改造手槍罪。
  二、被告前於九十年間，因毒品、槍砲案件，分別為法院判處有期徒刑五月及一年
      二月，經定應執行有期徒刑一年六月，自九十一年七月三日刑期起算，指揮書
      執畢日期為九十三年一月二日，於九十二年七月二十九日縮短刑期假釋出獄（
      並接續執行前開違反槍砲案件所併科之罰金刑，計易服勞役三十三日），並於
      九十三年一月十七日縮刑期滿，其未執行之刑，以已執行論，此有台灣高等法
      院被告全國前案紀錄表一份附卷可按，其於五年內再犯有期徒刑以上之本罪，
      為累犯，應依法加重其刑。
  三、爰審酌被告前於九十年間即因與本案類似之持有改造手槍及子彈罪，經法院判
      處有期徒刑一年二月併科罰金確定，於送監矯治後，理應知所警惕，詎前案甫
      刑滿後未幾，竟藉詞基於好奇心理，再犯本件持有改造槍枝及子彈之罪，顯然
      並未收到矯正之效，素行亦不佳；惟其持有期間尚短，且並無證據證明其持之
      犯案或對外示威、炫耀，可認其犯罪情節不重，犯後又能坦白犯行，態度良好
      ，以及入獄前在家務農，收入不定，教育程度為高職肄業等一切情狀，量處如
      主文所示之刑，罰金部分，併諭知易服勞役之折算標準。
  四、扣案之改造手槍一支、子彈一顆，均屬違禁物，均應依刑法第三十八條第一項
      第一款規定予以沒收之。至於另外一顆扣案之子彈，業經鑑定單位實際試射完
      畢，於審理中，本案已無子彈（違禁物）之存在，爰不為沒收之諭知。
肆、應適用之法條
  一、刑事訴訟法第二百七十三條之一第一項、第二百九十九條第一項前段。
  二、槍砲彈藥刀械管制條例第十一條第四項、第十二條第四項。
  三、刑法第十一條前段、第四十七條、第五十五條、第四十二條第二項、第三十八
      條第一項第一款。
  四、罰金罰鍰提高標準條例第二條，現行法規所定貨幣單位折算新台幣條例第二條
      。
本案經檢察官丙○○到庭執行職務。
中      華      民      國     九十四     年    一    月     三十一     日
                                        臺灣雲林地方法院刑事第五庭
                                            法  官  李明益
右正本證明與原本無異。
如不服本判決，應於判決送達後十日內向本院提出上訴狀( 應附繕本 )。
                                            書記官  莊正彬
中      華      民      國     九十四     年    一    月     三十一     日
附錄法條：槍砲彈藥刀械管制條例第十一條第四項、第十二條第四項。
槍砲彈藥刀械管制條例第十一條
未經許可，製造、販賣或運輸第四條第一項第一款所稱其他可發射金屬或
子彈具有殺傷力之各式槍砲者，處五年以上有期徒刑，併科新臺幣一千萬
元以下罰金。
未經許可，轉讓、出租或出借前項所列槍砲者，處三年以上十年以下有期
徒刑，併科新臺幣七百萬元以下罰金。
意圖供自己或他人犯罪之用，而犯前二項之罪者，處無期徒刑或七年以上
有期徒刑，併科新臺幣一千萬元以下罰金。
未經許可，持有、寄藏或意圖販賣而陳列第一項所列槍砲者，處一年以上
七年以下有期徒刑，併科新臺幣七百萬元以下罰金。
第一項至第三項之未遂犯罰之。
槍砲彈藥刀械管制條例第十二條
未經許可，製造、販賣或運輸子彈者，處一年以上七年以下有期徒刑，併
科新台幣五百萬元以下罰金。
未經許可，轉讓、出租或出借子彈者，處六月以上五年以下有期徒刑，併
科新台幣三百萬元以下罰金。
意圖供自己或他人犯罪之用，而犯前二項之罪者，處三年以上十年以下有
期徒刑，併科新台幣七百萬元以下罰金。
未經許可，持有、寄藏或意圖販賣而陳列子彈者，處五年以下有期徒刑，
併科新台幣三百萬元以下罰金。
第一項至第三項之未遂犯罰之。
